【裁判字號】    97,重抗,18
【裁判日期】    970630
【裁判案由】    撤銷假扣押
【裁判全文】
臺灣高等法院臺南分院民事裁定          97年度重抗字第18號
抗  告  人  甲○○
上列抗告人因與相對人乙○○等三人間撤銷假扣押事件，對於中
華民國97年4月28日臺灣嘉義地方法院所為裁定（97年度裁全聲
字第30號）提起抗告，本院裁定如下：
    主      文
抗告駁回。
抗告訴訟費用新台幣壹仟元由抗告人負擔。
    理      由
一、本件原聲請意旨略以：抗告人前聲請原審法院以95年度裁全
    字第1234號裁定准予對相對人假扣押，今因抗告人受本案敗
    訴判決確定，假扣押之原因業已消滅，爰請求撤銷上開假扣
    押等語。
二、按假扣押之原因消滅、債權人受本案敗訴判決確定或其他命
    假扣押之情事變更者，債務人得聲請撤銷假扣押裁定，民事
    訴訟法第530條第1項定有明文。而債權人受本案敗訴判決確
    定者，債務人固得聲請撤銷假扣押裁定，惟所謂受本案敗訴
    判決確定，係指債權人依假扣押所欲保全強制執行之請求，
    經本案之實體確定判決確認其不存在或不得行使者而言。
三、經查，相對人主張假扣押債權人即抗告人已受本案敗訴判決
    確定等情，業據其提出原審法院95年度重訴字第59號民事判
    決及確定證明書附卷可憑（原審卷第3頁），經核該確定判
    決及卷附95年度裁全字第1234號假扣押裁定，可認抗告人即
    假扣押債權人依假扣押所欲保全強制執行之請求，經本案之
    實體判決確認其不存在或不得行使，則依前開規定，相對人
    據此聲請撤銷假扣押，依法有據，是原裁定准予撤銷假扣押
    ，並無不合，抗告意旨猶執陳詞，謂相對人積欠地租達12年
    分文未繳已失公平，甚而違法受領補償費顯係不勞而獲云云
    ，為無理由。
四、據上論結，本件抗告為無理由，依民事訴訟法第495條之1第
    1項，第449條第1項、第95條、第78條，裁定如主文。
中    華    民    國    97    年    6    月    30    日
                  民事第二庭    審判長法  官  丁振昌
                                      法  官  吳上康
                                      法  官  李素靖
上為正本係照原本作成。
如不服本裁定，僅得於收受本裁定正本送達後10日內以適用法規
顯有錯誤為理由，向本院提出再抗告狀（須附繕本）依法應繳納
抗告費新台幣1千元，並委任律師為訴訟代理人，經本院許可後
始可再抗告於最高法院。
中    華    民    國    97    年    7     月    1     日
                                      書記官  林鈴香
【附記】
民事訴訟法第495條之1第2項準用同法第466條之1第1、2項規定
：
(1)對於第二審判決上訴，上訴人應委任律師為訴訟代理人。但上
  訴人或其法定代理人具有律師資格者，不在此限。
(2)上訴人之配偶、三親等內之血親、二親等內之姻親，或上訴人
  為法人、中央或地方機關時，其所屬專任人員具有律師資格並
  經法院認為適當者，亦得為第三審訴訟代理人。
    民事訴訟法第466條之2：
上訴人無資力委任訴訟代理人者，得依訴訟救助之規定，聲請第
三審法院為之選任律師為其訴訟代理人。


司法院資訊處製作；財團法人民間司法改革基金會備份。
